【裁判字號】    99,台上,5949
【裁判日期】    990930
【裁判案由】    違反槍砲彈藥刀械管制條例
【裁判全文】
最高法院刑事判決            九十九年度台上字第五九四九號
上  訴  人  甲○○
選任辯護人  林光彥律師
上列上訴人因違反槍砲彈藥刀械管制條例案件，不服台灣高等法
院中華民國九十七年十二月十七日第二審判決（九十七年度上訴
字第三二四五號，起訴案號：台灣宜蘭地方法院檢察署九十六年
度偵字第三四一七號），提起上訴，本院判決如下：
    主  文
上訴駁回。
    理  由
按刑事訴訟法第三百七十七條規定，上訴於第三審法院，非以判
決違背法令為理由，不得為之。是提起第三審上訴，應以原判決
違背法令為理由，係屬法定要件。如果上訴理由書狀並未依據卷
內訴訟資料，具體指摘原判決不適用何種法則或如何適用不當，
或所指摘原判決違法情事，顯與法律規定得為第三審上訴理由之
違法情形，不相適合時，均應認其上訴為違背法律上之程式，予
以駁回。本件原判決維持第一審依想像競合犯關係從一重論處上
訴人甲○○未經許可，持有可發射子彈具有殺傷力之槍枝（累犯
）罪刑之判決，駁回其在第二審之上訴，已併引用第一審判決，
詳敘認定犯罪事實所憑之證據及其認定之理由，並對上訴人否認
犯罪之辯詞，如何不足採信，均已依據卷內資料，詳予指駁，從
形式上觀察，並無足以影響判決結果之違法情形存在。查證人陳
楊順已於民國九十六年九月七日死亡，而其警詢之陳述如何具有
可信之特別情況，且為證明犯罪事實所必要，依刑事訴訟法第一
百五十九條之三第一款規定，認具證據能力，原判決理由已予說
明，經核尚無不合。至證人張家誠於檢察官偵查時之陳述，並無
顯不可信之情況，原審認依刑事訴訟法第一百五十九條第二項，
得為證據，雖未於理由內特予說明，但於判決本旨不生影響，自
不得執為上訴第三審之適法理由。又扣案槍、彈，係警方持搜索
票前往上訴人宜蘭縣員山鄉○○○路住處執行搜索時，發覺上訴
人正騎機車外出，乃尾隨至宜蘭市○○路十一巷五號前，攔停上
訴人所騎機車，經上訴人同意後搜得，除據證人即員警許文正結
證明確外，並有經上訴人簽名同意之搜索筆錄及勘察採證同意書
在卷可稽（見聲搜字第二三八號卷第一六、二０頁），原判決因
認扣案之槍、彈並非違法搜索所得之證物，認具證據能力，自無
不合。而證據之取捨及事實之認定，為事實審法院之職權，苟其
判斷無違經驗法則或論理法則，即不能任意指為違法。前述槍、
彈，經內政部警政署刑事警察局鑑驗結果，送鑑槍枝仿 BERETTA
廠84型半自動手槍製造之槍枝換裝土造金屬槍管而成之改造手槍
，擊發功能正常，可供擊發適用子彈；子彈一顆則係由金屬彈殼
組裝直徑8㎜ 金屬彈頭而成，經實際試射，可擊發，認均具殺傷
力，有該局九十六年十月十九日刑鑑字第０九六０一四三六三一
號槍彈鑑定書可按，原判決依憑上情，參酌陳楊順於警詢、張家
誠於偵查中之陳述，許文正於審理時之證言，以及卷內其他證據
調查之結果，綜合研判，認上訴人確有如其事實欄所載之非法持
有槍彈犯行，已詳敘其取捨證據及認定事實之心證理由，所為論
斷無違經驗法則及論理法則，亦無所指理由不備之違法情形存在
。上訴意旨，並非依據卷內資料具體指摘原判決如何違背法令，
徒執陳詞，而為事實之爭辯，並對原審採證認事之職權行使，任
意爭執，難謂已符合首揭法定上訴要件，其上訴違背法律上之程
式，應予駁回。
據上論結，應依刑事訴訟法第三百九十五條前段，判決如主文。
中    華    民    國  九十九  年    九    月   三十   日
                      最高法院刑事第十一庭
                          審判長法官  石  木  欽
                                法官  洪  佳  濱
                                法官  韓  金  秀
                                法官  段  景  榕
                                法官  周  煙  平
本件正本證明與原本無異
                                      書  記  官
中    華    民    國  九十九  年    十    月    六    日
                                                      Q

司法院資訊處製作；財團法人民間司法改革基金會備份。
